臺灣桃園地方法院民事裁定　　　　　　　96年度聲字第1153號
聲　請　人　甲○○
相　對　人　乙○○
　　　　　　丙○○
上列當事人間聲請返還提存物事件，本院裁定如下：
    主  文
聲請駁回。
    理  由
一、按訴訟終結後，供擔保人證明已定20日以上之期間，催告受
    擔保利益人行使權利而未行使者，法院應依供擔保人之聲請
    ，以裁定命返還其提存物，民事訴訟法第104 條第1 項第3
    款定有明文。另依同法第106 條，前開規定於其他依法令供
    訴訟上之擔保者準用之。又所謂「訴訟終結」，在因假扣押
    或假處分所供擔保之情形，因該擔保係為保障受擔保利益人
    因不當假扣押或假處分所受損害而設，倘執行法院已依假扣
    押或假處分裁定實施假扣押或假處分之執行，則在供擔保人
    撤回假扣押或假處分之執行前，受擔保利益人所受損害仍可
    能繼續發生，損害額既未確定，自無強令其行使權利之理。
    故在假扣押或假處分所供之擔保，供擔保人依民事訴訟法第
    106 條準用同法第104 條第1 項第3 款規定，聲請以裁定命
    返還其擔保金之場合，必供擔保人已撤回假扣押或假處分之
    執行，始得謂與該款所定之「訴訟終結」相當，而得依該條
    款行使定期催告之權利。因此條文所謂「訴訟終結」雖宜從
    廣義解釋，包括執行程序終結在內，惟仍須債權人撤回假扣
    押或假處分執行之聲請，並定20日以上之期間催告受擔保利
    益人行使權利而未行使者，始符合供擔保人聲請返還擔保金
    之要件。
二、本件聲請意旨略以：聲請人與相對人間假扣押事件，聲請人
    前遵本院93年度裁全字第1367號民事裁定，提供新台幣（下
    同）23萬4 千元，並以本院93年度存字第971 號提存事件提
    存在案。茲因聲請人聲請撤銷該假扣押裁定，聲請人並以存
    證信函通知相對人即受擔保利益人行使權利，惟相對人迄未
    行使等語，並提出上開假扣押裁定、提存書、撤銷假扣押裁
    定暨確定證明書、存證信函為證（以上均為影本）。
三、經查，聲請人上開主張之事實，固據聲請人提出上開證物供
    本院查對無訛，並經本院依職權調取本院93年度裁全字第13
    67號假扣押卷宗（內含93年度執全字第721 號執行卷宗）、
    93年度存字第971 號提存卷宗、95年度全聲字第426 號撤銷
    假扣押卷宗及96年度聲字第452 民事聲請卷宗核閱無誤，足
    認屬實。然經本院查閱上開93年度執全字第721 號執行卷宗
    結果，相對人丙○○所有坐落桃園市○○段306 地號土地及
    同段449 、458 、459 、460 建號之不動產部分雖經本院93
    年度執字第30009 號拍賣完畢，惟其於保證責任桃園信用合
    作社中山分社之存款38元尚為扣押中，聲請人迄未撤回對相
    對人丙○○假扣押之執行，顯見聲請人所為該假扣押保全執
    行仍繼續存在並未終結。又相對人乙○○所有坐落大溪鎮○
    ○段八結小段31之1 、31之7 、42之1 、110 、451 之1 、
    452 地號之不動產及對第3 人臺灣銀行桃園分行之存款債權
    之部分，因執行標的相同，已併入本院92年度執全字第2195
    號強制執行事件。則在聲請人撤回該假扣押之執行前，受擔
    保利益之相對人所受損害仍可能繼續發生，損害額亦未確定
    ，自無強令其行使權利之理。依前揭說明，聲請人本件聲請
    難謂與民事訴訟法第104 條第1 項第3 款所定之「訴訟終結
    」相當，於法自有未合，應予駁回。
四、依民事訴訟法第104 條第1 項第3 款、第106 條，裁定如主
    文。
中　　華　　民　　國　　96　　年　　7 　　月　　31　　日
                  民事第二庭    法　官　范明達
以上正本係照原本作成
如對本裁定抗告須於裁定送達後10日內向本院提出抗告狀，並應
繳納抗告裁判費新台幣1,000 元。
中　　華　　民　　國　　96　　年　　7 　　月　　31　　日
                                書記官  江世亨
